臺灣高等法院刑事判決　　　　　　　　94年度上易字第1678號
上　訴　人
即　被　告　甲○○
上列上訴人因毒品危害防制條例案件，不服臺灣板橋地方法院
94年度易字第783號，中華民國94年7月29日第一審判決（起訴案
號：臺灣板橋地方法院檢察署94年度核退毒偵字第1214號），提
起上訴，本院判決如下：
    主  文
上訴駁回。
    事實及理由
一、本案經本院審理結果，除原審事實欄有關「被告於九十三年
    間因意圖販賣而持有毒品案件，經臺灣高等法院判處有期徒
    刑五年六月（本件構成累犯）」之記載，應更正為不構成累
    犯外（按原審此部分之誤載，不影響對被告累犯之認定），
    餘第一審以上訴人即被告甲○○犯毒品危害防制條例第十條
    第二項之施用第二級毒品罪且為累犯，判處有期徒刑八月，
    認事用法及量刑均無不當，應予維持，並引用第一審判決書
    記載之事實、證據及理由（如附件）。
二、被告甲○○上訴意旨以，被告只施用一、二口之安非他命，
    原審量刑過重云云。惟查被告確有如附件事實欄所載施用第
    二級毒品安非他命之犯行暨有如附件所載之犯罪科刑及執行
    之情形，係屬累犯等情，業經原審詳論明確，原審斟酌上情
    及被告犯罪之各該情狀量處有期徒刑八月，經核量刑尚稱妥
    適，並無不當，被告空言指摘量刑過重云云，為無理由，應
    予駁回。
三、據上論結，應依刑事訴訟法第373條、第368條，判決如主文
    。
本案經檢察官呂丁旺到庭執行職務。
中　　華　　民　　國　　94　　年　　10　　月　　26　　日
　　　　　　　　  刑事第21庭審判長法　官  溫耀源
　　　　　　　　　　　　　　　　  法　官  邱同印
　　　　　　　　　　　　　　　　  法　官  段景榕
以上正本證明與原本無異。
不得上訴。
          　　　　　　　　　　　　書記官  陳靜姿
中　　華　　民　　國　　94　　年　　10　　月　　26　　日
附錄本判決論罪科刑之法條：
毒品危害防制條例第10條
施用第一級毒品者，處六月以上五年以下有期徒刑。
施用第二級毒品者，處三年以下有期徒刑。
附件
臺灣板橋地方法院刑事判決　　　　　　　94年度易字第783號
公　訴　人　臺灣板橋地方法院檢察署檢察官
被　　　告　甲○○  男  59歲（民國○○年○月○○日生）
　　　　　　　　　　身分證統一編號：Ｚ000000000號
　　　　　　　　　  住臺北縣新莊市○○街49號5樓
                    居臺北縣新莊市○○街71號之2
上列被告因違反毒品危害防制條例案件，經檢察官提起公訴（94
年度核退毒偵字第1214號），經本院合議庭裁定改依簡式審判程
序審理並判決如下：
    主  文
甲○○施用第二級毒品，累犯，處有期徒刑捌月。扣案之內含毒
品安非他命殘渣之玻璃球吸食器壹個，沒收銷燬之。
    事  實
一、甲○○曾於民國87年間因施用毒品案件，經本院以87年度毒
    聲字第1082號裁定送觀察、勒戒後，認有繼續施用毒品之傾
    向，再由本院以87年度毒聲字第1604號裁定令入戒治處所施
    以強制戒治，嗣於89年10月13日經強制戒治期滿，由臺灣板
    橋地方法院檢察署檢察官於同年12月20日，以89年度戒毒偵
    字第768 號為不起訴處分確定。另曾於89年間因竊盜罪，經
    臺灣高等法院以89年度上易字第2250號判決判處有期徒刑11
    月確定，於90年9 月6 日縮刑期滿執行完畢。再於92年間因
    施用毒品案件，由臺灣板橋地方法院檢察署檢察官聲請送強
    制戒治並提起公訴，經本院以92年度易字第2186號判決判處
    有期徒刑6 月，如易科罰金以銀元300 元折算1 日確定，已
    於93年1 月9 日易科罰金執行完畢。復於93年間因施用毒品
    案件，經本院以93年度簡字第2938號判決判處有期徒刑6 月
    ，如易科罰金以銀元300 元折算1 日確定，並於94年3 月11
    日易科罰金執行完畢。又於93年間因意圖販賣而持有毒品案
    件，經臺灣高等法院以93年度上訴字第3074號判決判處有期
    徒刑5 年6 月在案（本件構成累犯）。詎猶不知悛悔，復基
    於施用第二級毒品之犯意，於94年5 月5 日10時許，在臺北
    縣新莊市○○街71號1 、2 樓住處，以將安非他命置入玻璃
    球內用火燒烤吸食其煙霧之方式，施用第二級毒品安非他命
    1 次，嗣為警於同年月6 日21時許，在前址查獲，並扣得安
    非他命吸食用玻璃球（內含毒品安非他命殘渣）1 個、分裝
    杓1 支及酒精燈1 個。
二、案經臺北縣政府警察局海山分局移送臺灣板橋地方法院檢察
    署檢察官偵查起訴。
    理  由
一、按除被告所犯為死刑、無期徒刑、最輕本刑為3 年以上有期
    徒刑之罪或高等法院管轄第1 審案件者外，於第1 次審判期
    日前之準備程序進行中，被告先就被訴事實為有罪之陳述時
    ，審判長得告知被告簡式審判程序之旨，並聽取當事人、代
    理人、辯護人及輔佐人之意見後，裁定進行簡式審判程序，
    刑事訴訟法第273 條之1 第1 項定有明文。經核本件被告甲
    ○○所犯係死刑、無期徒刑、最輕本刑為3 年以上有期徒刑
    以外之罪，其於準備程序中就被訴事實為有罪之陳述，經法
    官告知簡式審判程序之旨，並聽取公訴人、被告之意見後，
    本院爰依首揭規定，合議裁定由受命法官獨任進行簡式審判
    程序，合先敘明。
二、前揭事實，業據被告甲○○於本院審理時坦承不諱。又被告
    於94年5 月7 日6 時許為警採集其尿液送驗結果，有安非他
    命類陽性反應，此有臺北縣政府警察局海山分局毒品危害防
    制條例被移送者姓名暨代碼對照表及臺灣檢驗科技股份有限
    公司於94年5 月25日出具之濫用藥物尿液檢驗報告各1 紙在
    卷可稽。按甲基安非他命經口服投與後，約百分之70於24小
    時內自尿中排出，約百分之90於96小時內自尿中排出，由於
    目前國內尿液中甲基安非他命之檢驗僅為鑑定其是否呈陽性
    反應，尚未定其含量，且甲基安非他命成分之檢出與其投與
    方式、投與量、個人體質、採尿時間與檢測儀器之精密度等
    諸多因素有關，因此僅憑尿液中呈甲基安非他命陽性反應，
    並無法確實推算吸食時間距採集時間之長短，惟依上述資料
    推斷，最長可能不會超過4 日即96小時，此經行政院衛生署
    藥物食品檢驗局於81年2 月8 日以（81）藥檢壹字第001156
    號函釋明在案，亦為本院職務上所已知之事實。又目前之尿
    液檢體毒品反應鑑驗方法，以氣相層析質譜儀分析法最為精
    確，則被告前揭驗尿結果既有安非他命類陽性反應，足認被
    告自白其於為警採尿前96小時內之94年5 月5 日10時許施用
    第二級毒品安非他命等語，核與事實相符。此外，復有搜索
    扣押筆錄、扣押物品目錄表及94保年度保管字第3853號扣押
    物品清單各1 份在卷可憑。次查，被告前於87年間因施用毒
    品案件，經本院以87年度毒聲字第1082號裁定送觀察、勒戒
    後，認有繼續施用毒品之傾向，再由本院以87年度毒聲字第
    1604號裁定令入戒治處所施以強制戒治，嗣於89年10月13日
    經強制戒治期滿，由臺灣板橋地方法院檢察署檢察官於89年
    12月20日，以89年度戒毒偵字第768 號為不起訴處分確定。
    再於92年間因施用毒品案件，由臺灣板橋地方法院檢察署檢
    察官聲請送強制戒治並提起公訴，經本院以92年度易字第21
    86號判決判處有期徒刑6 月，如易科罰金以銀元300 元折算
    1 日確定，已於93年1 月9 日易科罰金執行完畢。復於93年
    間因施用毒品案件，經本院以93年度簡字第2938號判決判處
    有期徒刑6 月，如易科罰金以銀元300 元折算1 日確定，並
    於94年3 月11日易科罰金執行完畢之事實，有前述不起訴處
    分書、臺灣高等法院被告前案紀錄表及刑案資料查註紀錄表
    各1 份在卷可佐。綜上，足認被告前曾多次犯有施用毒品犯
    行，且於上揭強制戒治執行完畢釋放後，5 年內再犯本件施
    用第二級毒品安非他命犯行。本案事證明確，其犯行堪以認
    定，應予依法論科。
三、查安非他命屬於毒品危害防制條例第2 條第2 項第2 款所規
    定之第二級毒品，核被告所為，係犯毒品危害防制條例第10
    條第2項之施用第二級毒品罪。被告持有第二級毒品，復進
    而施用，其持有毒品之低度行為，為施用第二級毒品之高度
    行為所吸收，不另論罪。再被告有如犯罪事實欄所載之論罪
    科刑執行情形，此有上開臺灣高等法院被告前案紀錄表及刑
    案資料查註紀錄表各1份在卷可考，其受有期徒刑執行完畢
    ，於5年以內再犯本件最重本刑為有期徒刑以上之罪，為累
    犯，應依刑法第47條之規定，加重其刑。爰審酌被告之前科
    素行不佳、智識程度、犯罪動機、目的、生活狀況，暨兼衡
    被告多次漠視法令之禁制，恣意濫用毒品，戕害己身，顯無
    悔改之意，自制力亦顯不佳，惟其施用毒品行為於本質上係
    屬自我戕害行為，反社會性之程度較低，於他人尚無明顯重
    大危害，並酌以被告於犯後坦承犯行等一切情狀，量處如主
    文所示之刑，以資懲儆。扣案之內含毒品安非他命殘渣之玻
    璃球吸食器1個，其內之毒品成分難以析離秤重，應以毒品
    視之，依毒品危害防制條例第18條第1項前段規定，不問屬
    於犯人與否，沒收銷燬之。至扣案之分裝杓1支及酒精燈1
    個，業據被告供稱不清楚是否為其所有，亦查無證據可資證
    明係被告所有，爰不為沒收之諭知，附此敘明。
據上論斷，應依刑事訴訟法第273 條之1 第1 項、第284 條之 1
、第299 條第1 項前段，毒品危害防制條例第10條第2 項、第18
條第1 項前段，刑法第11條前段、第47條，判決如主文。
本案經檢察官徐名駒到庭執行職務。
中　　華　　民　　國　　94　　年　　7 　　月　　29　　日
                          刑事第十八庭  法  官  邱育佩
